臺灣臺北地方法院刑事判決　　　　　　　96年度易緝字第37號
公　訴　人　臺灣臺北地方法院檢察署檢察官
被　　　告　甲○○
上列被告因違反商標法案件，經檢察官聲請以簡易判決處刑（九
十四年度偵字第一七一四０號），本院認不宜以簡易判決處刑，
改依通常程序審理（九十五年度簡字第一六七三號），被告於準
備程序中就被訴事實為有罪之陳述，經本院合議庭裁定依簡式審
判程序審理，本院判決如下：
    主  文
甲○○連續明知為未得商標權人同意，於同一商品，使用相同之
註冊商標之商品而販賣，處拘役伍拾捌日，如易科罰金，以銀元
參佰元即新台幣玖佰元折算壹日。扣案如附表二所示仿冒商標商
品肆拾件均沒收。
    事  實
一、甲○○為聿展霖企業有限公司（下稱聿展霖公司）負責人、
    陳英語為翔立企業社負責人。甲○○明知如附表一所示之商
    標及圖係知名商標，且均為日商三麗鷗股份有限公司（下稱
    三麗鷗公司）向經濟部中央標準局（現改制為經濟部智慧財
    產局）申請核准註冊取得商標專用權，指定使用於如附表一
    所示之類別，現仍在專用期間內，未經三麗鷗公司同意，不
    得於同一商品使用上開相同之註冊商標圖樣。詎甲○○竟基
    於販賣仿冒商標商品之概括犯意，於民國九十四年三月間某
    日自不詳姓名年籍之成年人處購得如附表二、三所示之仿冒
    商標之商品後，除將附表二所示仿冒商標商品陳列於其所經
    營位於臺北市○○區○○街四八八號一樓、地下一樓「日安
    生活流行館」內，分別以新台幣（下同）二十六元、三十四
    元之價格，連續多次販賣予不特定顧客外，亦承前概括犯意
    將附表三之仿冒商標商品以八元至二百元不等之代價販售給
    陳英語多次，陳英語再將該仿冒商品陳列於臺北市大安區○
    ○○路○段二九一號「勝立生活百貨行」內，並以十元至一
    百二十元不等之價格，連續販賣予不特定顧客。嗣於九十四
    年八月十日中午十二時五十分許，經警在勝立生活百貨行上
    址當場查獲，並扣得如附表三所示仿冒商品共一百十六件（
    同時地另查獲陳英語另自謝文進、蔡志勇、黃建侖處購得之
    仿冒商標商品）。另於九十四年十二月十六日下午二時四十
    分許，經警在日安生活流行館上址當場查獲，並扣得附表二
    所示之仿冒商標商品四十件（起訴書誤載為塑膠杯四個、塑
    膠盤十二個，陳英語、謝文進、蔡志勇、黃建侖部分均經本
    院以九十五年度易字第一三七四號判決確定）。
二、案經三麗鷗公司告訴由內政部警政署保安警察第二總隊第一
    大隊第一中隊、臺北市政府警察局北投分局報告臺灣臺北地
    方法院檢察署檢察官偵查後聲請以簡易判決處刑，本院認不
    宜以簡易判決處刑，改依通常程序審理。
    理  由
一、訊據被告甲○○對於販入附表二、附表三所示仿冒商標商品
    後，分別陳列於上開其所經營之日安生活流行館出售予不特
    定顧客，亦出售予同案被告陳英語供其陳列於勝立生活百貨
    行出售予不特定顧客等情，均坦承不諱（見本院九十六年四
    月三日準備程序筆錄第二頁、審判筆錄第三頁），核與同案
    被告陳英語所述相符（見第一七一四０號偵查卷第十六至十
    九、一０七、一三四頁），並經告訴代理人郭家君、劉哲嘉
    之指訴在卷（見九十五年度警聲搜字第四號卷第三一至三三
    頁、第三五九六號偵查卷第七至八頁），且有台灣國際專利
    法律事務所出具之鑑定報告書、商標註冊證影本十份、聿展
    霖公司出具予翔立企業社之廠商供貨保證書、銷貨單、銷貨
    退回單、估價單、現場查扣物品照片及如附表二、三所示扣
    案仿冒商標商品等可憑（見第一七一四０號偵查卷第二五、
    二七至五二、六十至八二、九十至九五、第二０七八九號偵
    查卷第二八至三十頁、第七二一二號他字卷第三三至三五頁
    ），可佐被告前開出於任意性之自白與事實相符，得採為認
    定事實之證據。又被告於九十四年十二月十六日下午二時四
    十分許，經警在日安生活流行館上址當場查獲，並扣得附表
    三所示之仿冒商標商品四十件，並均經鑑定確認為仿冒附表
    一所示商標之商品，有扣押物品目錄表及上開鑑定報告書可
    參（見第一七一四０號卷第一一六頁），是聲請簡易判決處
    刑書上關於扣案物品之記載應屬誤載，由本院更正如上。本
    件事證明確，被告犯行已堪認定，應依法論科。
二、論罪科刑部分：
  (一)被告行為後，刑法總則第三十三條第五款關於罰金刑之規定
    ，業於九十四年二月二日修正公布，而於九十五年七月一日
    施行，修正前刑法第三十三條第五款規定罰金為一元以上，
    修正後刑法第三十三條第五款規定罰金為新臺幣一千元以上
    ，以百元計算之，行為後之新法並未較有利於被告；又刑法
    第四十一條第一項易科罰金之折算標準，亦於九十四年二月
    二日修正公布，而於九十五年七月一日施行，由原配合依罰
    金罰鍰提高標準條例第二條規定（現已刪除）提高之銀元一
    百元至三百元（即新台幣三百元至九百元），修正為新臺幣
    一千元、二千元、三千元，行為後之新法亦未較有利於被告
    。是依刑法第二條第一項規定，綜合比較上開新、舊法變更
    之結果，應以修正前之規定，較有利於被告。核被告所為係
    犯商標法第八十二條之販賣仿冒商標商品罪。
  (二)又修正施行前刑法第五十六條連續犯之規定業經修正公布刪
    除，則被告上開犯行，因行為後新法已刪除連續犯之規定，
    此刪除雖非犯罪構成要件之變更，但顯已影響行為人刑罰之
    法律效果，自屬法律有變更，依現行刑法第二條第一項規定
    ，比較新、舊法結果，仍應適用較有利於被告之行為時法律
    即九十五年七月一日修正施行前刑法論以連續犯。是被告先
    後多次販賣仿冒商標商品犯行，時間緊接，觸犯構成要件相
    同之罪，為連續犯，依修正前刑法第五十六條規定論以一罪
    ，並加重其刑。
  (三)爰審酌被告前於八十五年間曾因盜匪案件經本院以八十四年
    度訴字第二八五七號判決有期徒刑一年六月，上訴後復行撤
    回而確定，於八十六年四月二十二日縮短刑期假釋出監，八
    十六年九月十一日縮刑期滿，有臺灣高等法院被告前案紀錄
    表可稽，雖未構成累犯，然素行不端，且未尊重商標專用權
    人之權利及消費者利益，從事販賣仿冒商標商品營利，破壞
    市場公平競爭及我國國際形象，復於案發後躲避刑責，經本
    院通緝後始到案，惟於犯罪後均坦承不諱，表示悔意，且已
    與告訴人達成和解，有陳報狀附本院卷可稽，與其犯罪之動
    機、目的、手段、生活狀況、品行、智識程度、犯罪所得之
    利益等一切情狀，量處如主文所示之刑。
  (四)末查，被告行為時之刑法第四十一條第一項前段規定：「犯
    最重本刑為五年以下有期徒刑以下之刑之罪，而受六個月以
    下有期徒刑或拘役之宣告，因身體、教育、職業、家庭之關
    係或其他正當事由，執行顯有困難者，得以一元以上三元以
    下折算一日，易科罰金。」，又被告行為時之易科罰金折算
    標準，修正前罰金罰鍰提高標準條例第二條前段（現已刪除
    ）規定，就其原定數額提高為一百倍折算一日，則被告行為
    時之易科罰金折算標準，應以銀元三百元折算一日，經折算
    為新臺幣後，應以新臺幣九百元折算為一日。惟九十五年七
    月一日修正公布施行之刑法第四十一條第一項前段則規定：
    「犯最重本刑為五年以下有期徒刑以下之刑之罪，而受六個
    月以下有期徒刑或拘役之宣告者，得以新臺幣一千元、二千
    元或三千元折算一日，易科罰金。」，比較修正前後之易科
    罰金折算標準，以被告行為時之九十五年七月一日修正公布
    施行前規定，較有利於被告，依現行刑法第二條第一項前段
    應適用修正前刑法第四十一條第一項前段，定其折算標準。
  (五)扣案如附表二所示仿冒商標商品，不問屬於被告與否，均應
    依商標法第八十三條規定宣告沒收。至附表三所示仿冒商標
    之商品為警在同案被告陳英語經營之勝立生活百貨行查獲，
    因同案被告陳英語違反商標法案件業經本院以九十五年度易
    字第一三七號判決宣告沒收確定，有該判決書在卷可參，爰
    不另予宣告沒收。
據上論斷，應依刑事訴訟法第二百七十三條之一第一項、第二百
九十九條第一項前段，商標法第八十二條、第八十三條，現行刑
法第十一條前段、第二條第一項前段，修正前刑法第五十六條、
第四十一條第一項前段，修正前罰金罰鍰提高標準條例第二條，
現行法規所定貨幣單位折算新台幣條例第二條，判決如主文。
本案經檢察官侯靜雯到庭執行職務
中　　華　　民　　國　　96　　年　　5 　　月　　9 　　日
　　　　　　　　　刑事第四庭    法　官  黎惠萍
上正本證明與原本無異。
如不服本判決，應於判決送達後10日內向本院提出上訴狀（應抄
附繕本）。告訴人或被害人如對於本判決不服者，應具備理由請
求檢察官上訴，其上訴期間之計算係以檢察官收受判決正本之日
期為準。
                                書記官  楊麗娟
中　　華　　民　　國　　96　　年　　5　　月　　10　　日
附表二：
┌───┬────────────┬─────┬────┬──┐
│編號  │品名                    │數量（個）│販賣者  │備註│
├───┼────────────┼─────┼────┼──┤
│一    │Hello Kitty凱蒂貓塑膠杯 │四        │甲○○  │    │
├───┼────────────┼─────┼────┼──┤
│二    │Hello Kitty凱蒂貓塑膠盤 │十二      │甲○○  │    │
├───┼────────────┼─────┼────┼──┤
│三    │Hello Kitty凱蒂貓護唇膏 │十二      │甲○○  │    │
├───┼────────────┼─────┼────┼──┤
│四    │Hello Kitty凱蒂貓皮夾   │二        │甲○○  │    │
├───┼────────────┼─────┼────┼──┤
│五    │仿冒雙子星手提袋        │二        │甲○○  │    │
├───┼────────────┼─────┼────┼──┤
│六    │仿冒大寶護腕套          │八        │甲○○  │    │
└───┴────────────┴─────┴────┴──┘
附表三：
┌───┬────────────┬─────┬────┬──┐
│編號  │品名                    │數量（個）│販賣者  │備註│
├───┼────────────┼─────┼────┼──┤
│一    │Hello Kitty 公文袋      │二十二    │甲○○  │    │
├───┼────────────┼─────┼────┼──┤
│二    │Hello Kitty 網狀袋      │五        │甲○○  │    │
├───┼────────────┼─────┼────┼──┤
│三    │Hello Kitty 萬年曆卡套  │二        │甲○○  │    │
├───┼────────────┼─────┼────┼──┤
│四    │Hello Kitty 卡通手機袋  │三        │甲○○  │    │
├───┼────────────┼─────┼────┼──┤
│五    │Hello Kitty 卡通造型皮夾│二        │甲○○  │    │
├───┼────────────┼─────┼────┼──┤
│六    │Hello Kitty 造型指甲剪  │二        │甲○○  │    │
├───┼────────────┼─────┼────┼──┤
│七    │Hello Kitty 串珠        │十二      │甲○○  │    │
├───┼────────────┼─────┼────┼──┤
│八    │Hello Kitty 護唇膏      │二十五    │甲○○  │    │
├───┼────────────┼─────┼────┼──┤
│九    │Hello Kitty 電扇        │八        │甲○○  │    │
├───┼────────────┼─────┼────┼──┤
│十    │Hello Kitty 手提袋      │十        │甲○○  │    │
├───┼────────────┼─────┼────┼──┤
│十一  │Hello Kitty 公文袋      │六        │甲○○  │    │
├───┼────────────┼─────┼────┼──┤
│十二  │My Melody 吊飾          │六        │甲○○  │    │
├───┼────────────┼─────┼────┼──┤
│十三  │My Melody 手提袋        │十三      │甲○○  │    │
└───┴────────────┴─────┴────┴──┘
附錄本案論罪科刑法條全文
商標法第八十二條
明知為前條商品而販賣、意圖販賣而陳列、輸出或輸入者，處一
年以下有期徒刑、拘役或科或併科新臺幣五萬元以下罰金。
